臺灣板橋地方法院刑事判決　　　　　100年度交簡上字第124號
上　訴　人
即　被　告　唐炳民
上列上訴人即被告因公共危險案件，不服本院100 年度交簡字第
1775號中華民國100 年4 月18日第一審判決（聲請簡易判決處刑
案號：100 年度撤緩偵字第125 號），提起上訴，本院管轄之第
二審合議庭判決如下：
    主  文
上訴駁回。
    事  實
一、唐炳民明知服用酒類不能安全駕駛動力交通工具者，不得駕
    駛，其於民國九十九年六月九日凌晨一時三十分許（聲請簡
    易判決處刑書誤載同日凌晨一時四十九分許，應予更正），
    在臺北縣永和市（已改制為新北市永和區，以下沿用舊行政
    區名稱）某卡拉ＯＫ店飲用高梁酒後，已達不能安全駕駛動
    力交通工具之程度，猶於飲酒後，在臺北縣永和市○○路○
    段五十八號（往中和市方向）駕駛車號ＨＺ－八八九三號自
    用小客貨車，迴轉至同市○○路○段二十三號前（往永和市
    ○○路方向）之過程，適為員警郭冠宏、曾振曜巡邏經過該
    處，攔停唐炳民時發現其身上酒味而查獲，並經警於同日凌
    晨一時四十九分許，測得其呼氣酒精濃度為每公升零點五八
    毫克，始查悉上情。
二、案經臺北縣政府警察局（已改制為新北市政府警察局）永和
    分局移送臺灣板橋地方法院檢察署檢察官偵查後為緩起訴處
    分，嗣經撤銷緩起訴，並聲請簡易判決處刑。
    理  由
一、訊據上訴人即被告唐炳民對於上揭時、地，飲酒後已達不能
    安全駕駛動力交通工具之程度，猶駕駛自用小客貨車為警攔
    停查獲之事實，於警詢、偵查及本院審理中均坦承不諱，並
    有酒精測定記錄表、汽機車駕駛人酒後生理協調平衡檢測紀
    錄表、刑法第一百八十五條之三案件測試觀察記錄記錄表及
    被告於偵查中書寫之悔過書等件在卷可稽，且被告對於上開
    證據方法之證據能力並無意見，本院審酌各項證據方法作成
    時之情況，認為並無不適當之情事，依刑事訴訟法第一百五
    十九條之五規定，得作為證據。綜上，足徵被告自白核與事
    實相符，堪採為認定事實所憑之證據。本案事證明確，被告
    犯行洵堪認定。
二、核被告唐炳民所為，係犯刑法第一百八十五條之三不能安全
    駕駛動力交通工具罪。原審以被告犯行明確，依刑事訴訟法
    第四百四十九條第一項前段、第三項、第四百五十四條第二
    項，刑法第一百八十五條之三、第四十二條第三項前段，刑
    法施行法第一條之一，判處罰金新臺幣（下同）五萬元，並
    諭知如易服勞役，以一千元折算一日，認事用法並無違誤，
    量刑亦屬妥適。
三、被告上訴意旨略以：本件地檢署對伊處分緩起訴，伊不知道
    該緩起訴處分後來為何被撤銷，伊並沒有接到要繳錢的單子
    （指檢察官執行緩起訴處分通知書），而且伊是中低收入戶
    ，當初檢察官說可以讓伊支付二萬五千給國庫，伊當時有跟
    檢察官說可否分期付款，檢察官說要伊到時跟執行檢察官說
    ，但伊沒有收到繳執行的通知書；因為伊沒收到緩起訴要繳
    交處分金的通知，所以到現在伊還沒有去繳款，伊如果當時
    收到二萬五千元的執行通知書，伊就會去繳款，並向檢察署
    聲請分期繳納等語。惟查：
(一)、按檢察官為緩起訴處分者，得命被告於一定期間內向公庫支
    付一定之金額，刑事訴訟法第二百五十三條之二第一項第四
    款定有明文；又被告於緩起訴期間內，有違背第二百五十三
    條之二第一項各款之應遵守或履行事項者，檢察官得依職權
    撤銷原處分，繼續偵查或起訴，同法第二百五十三條之三第
    一項第三款亦規定甚明。查被告因涉犯前開酒醉公共危險罪
    ，經臺灣板橋地方法院檢察署檢察官審酌被告所犯係法定本
    刑為死刑、無期徒刑或最輕本刑三年以上有期徒刑以外之罪
    ，且被告坦承犯行並書立悔過書，犯後態度良好等刑法第五
    十七條所列事項及公益之維護，認為以緩起訴為適當，於九
    十九年六月二十八日以九十九年度偵字第一七一九Ｏ號為緩
    起訴處分，緩起訴期間為一年，並於收受檢察官執行緩起訴
    處分命令通知書後二個月期間內，應向國庫繳納二萬五千元
    ，該緩起訴於同年七月二十七日經臺灣高等法院檢察署以九
    十九年度上職議字第一Ｏ一三八號再議駁回確定等節，有上
    開檢察署檢察官緩起訴處分書、臺灣高等法院檢察署處分書
    各一份在卷可按。次查，本件臺灣板橋地方法院檢察署檢察
    官於九十九年六月二十四日偵查中告知被告緩起訴之制度及
    撤銷緩起訴之法律效果等項，並當庭告知被告應於收受臺灣
    板橋地方法院檢察署緩起訴處分命令通知書後二個月內向國
    庫支付二萬五千元，且詢問被告是否同意接受上開緩起訴處
    分，被告答稱「經檢察官告知，我已充分瞭解緩起訴之制度
    與意義，我同意接受貴署對我為上開緩起訴處分」等語，有
    偵查卷附訊問筆錄可稽；又本件臺灣板橋地方法院檢察署九
    十九年八月十日檢察官執行緩起訴處分通知書，其送達程序
    係以被告之住所地址臺北縣中和市○○街三十七巷四十二之
    三號四樓為應送達處所，而郵政機關送達於上址時，因未獲
    會晤應受送達即被告本人，亦無受領文書之同居人、受僱人
    或應送達處所接收郵件人員，乃於九十九年九月十日將上開
    通知書寄存在臺北縣政府警察局中和第一分局南勢角派出所
    ，並作成送達通知書二份，一份黏貼於應受送達處所信箱門
    首，另一份置於該受送達處所信箱或適當位置，以為送達等
    情，亦有臺灣板橋地方法院檢察署送達證書影本附於臺灣板
    橋地方法院檢察署九十九年度撤緩字第六四四號偵查卷可稽
    ，且上開檢察官執行緩起訴處分通知書業經郵政人員以上述
    寄存送達方式為送達，亦經本院向臺灣板橋地方法院檢察署
    、中華郵政股份有限公司土城青雲郵局及中和第一分局查明
    屬實，有臺灣板橋地方法院檢察署一ＯＯ年六月二十七日板
    檢玉藏九九偵一七一九Ｏ字第一二一八八Ｏ號函、土城青雲
    郵局回覆之送達證書影本及中和第一分局一ＯＯ年六月二十
    一日新北警中一刑字第一ＯＯＯＯ二五Ｏ二七號函附卷足憑
    。復查臺北縣中和市○○街三十七巷四十二之三號四樓確為
    被告之戶籍及住所地址，業據被告於偵、審中陳明在卷，並
    有戶籍資料在卷可稽，則郵務機關將上開通知書送達於被告
    上開住所時，因未獲會晤應受送達即被告本人，亦無受領文
    書之同居人、受僱人或應送達處所接收郵件人員，而於九十
    九年九月十日將上開通知書寄存在中和南勢派出所，依刑事
    訴訟法第六十二條準用民事訴訟法第一百三十八條第二項之
    規定，應自寄存之日起，經十日始發生效力，至應受送達人
    即被告究於何時前往領取應受送達之文書，或並未前往領取
    ，於送達之效力均無影響；是本件檢察官執行緩起訴處分通
    知書自九十九年九月二十日起發生送達之效力，則被告應遵
    守上開事項，而於九十九年九月二十日起二個月內向國庫支
    付二萬五千元，然被告並未於上開緩起訴處分規定之期限內
    向國庫支付二萬五千元，臺灣板橋地方法院檢察署檢察官乃
    於一ＯＯ年一月十四日以被告於收受檢察官執行緩起訴處分
    命令通知書後，未遵期向公庫支付上開款項為由，認被告違
    背刑事訴訟法第二百五十三條之二第一項第四款規定，依職
    權於一ＯＯ年一月十四日以九十九年度撤緩字第六四四號為
    撤銷緩起訴處分，因被告未對該撤銷緩起訴處分聲請再議而
    確定，臺灣板橋地方法院檢察署檢察官另於一ＯＯ年三月二
    十四日以一ＯＯ年度撤緩偵字第一二五號向本院聲請簡易判
    決處刑，則臺灣板橋地方法院檢察署檢察官以被告於收受檢
    察官執行緩起訴處分命令通知書後，未遵期向公庫支付二萬
    五千元款項為由，撤銷緩起訴處分，並聲請簡易判決處刑，
    依照首開刑事訴訟法第二百五十三條之二第一項第四款、第
    二百五十三條之三第一項規定，上開檢察官所為撤銷緩起訴
    處分及聲請簡易判決處刑等訴訟處分程序，於法均無不合。
    至被告雖辯稱伊並未收到檢察官執行緩起訴處分通知書等語
    ，但本件檢察官執行緩起訴處分通知書，業自九十九年九月
    二十日起發生合法寄存送達之效力，至應受送達人即被告並
    未實際前往中和第一分局南勢派出所領取上開通知書，於送
    達之效力並無影響，有如前述；況被告於偵查中業經檢察官
    告知其應於收受臺灣板橋地方法院檢察署緩起訴處分命令通
    知書後二個月內向國庫支付二萬五千元，詎被告於審理中自
    陳其於檢察官同意為緩起訴處分起，至撤銷緩起訴處分前，
    並未曾向臺灣板橋地方法院檢察署查詢向公庫支付款項之相
    關事宜，甚且該署書記官於九十九年十一月二十六日、十二
    月六日撥打被告警詢時陳述之行動電話號碼聯絡被告，均無
    人接聽，亦有臺灣板橋地方法院檢察署公務電話紀錄單附於
    九十九年度撤緩字第六四四號偵查卷足憑。是本件檢察官執
    行緩起訴處分通知書業已合法送達於被告住所，被告因個人
    經濟因素，未遵守緩起訴處分規定之事項，且迄未向公庫支
    付任何金額，檢察官因而依職權撤銷緩起訴處分，並向法院
    聲請簡易判決處刑，程序上自屬合法。
(二)、被告另陳稱：伊是中低收入戶，原審判處罰金五萬元，伊覺
    得太重乙節。第按關於刑之量定，係實體法上賦予法院得為
    自由裁量之事項，倘其未有逾越法律所規定之範圍，或濫用
    其權限，即不得任意指摘為違法，以為上訴之理由（最高法
    院七十五年台上字第七○三三號判例意旨參照）；被告雖就
    原審法院適法範圍裁量權之行使為爭執，惟原審量定刑期，
    已審酌被告明知酒精成分對人之意識能力具有不良影響，酒
    後駕車對一般往來之公眾及駕駛人自身皆具有高度危險性，
    既漠視自己安危，尤罔顧公眾安全，而於服用酒類後呼氣酒
    精濃度達每公升零點五八毫克，已處於不能安全駕駛動力交
    通工具之狀態下，仍駕駛自用小客貨車行駛於市區道路上，
    對交通安全所生之危害非輕，及犯後坦承犯行之態度等一切
    情狀，而判處被告罰金五萬元，並諭知易服勞役之折算標準
    ，並未逾越客觀上之適當性、相當性及必要性之比例原則，
    核屬妥適，並無過重或失出之情；至被告果無能力繳納本件
    原審判決科處之罰金，其得依刑法第四十二條第一項、第四
    十二條之一第一項規定，依法向檢察官聲請分期繳納罰金或
    易服社會勞動，自難以此而認原審判決量處刑度有何違誤之
    處。
(三)、綜上所述，本件原審判決認事用法及量刑均無違誤或瑕疵可
    指，被告上訴並無理由，應予駁回。
據上論斷，應依刑事訴訟法第四百五十五條之一第一項、第三項
、第三百六十八條，判決如主文。
本案經檢察官洪國朝到庭執行職務。
中    華    民    國   100    年    7     月    18    日
                    交通法庭    審判長法  官 楊志雄
                                      法  官 劉景宜
                                      法  官 陳海寧
以上正本證明與原本無異
本件不得上訴
                                      書記官  陳春銘
中    華    民    國   100    年    7     月    18    日